# 劳务派遣公司收入问题。

提问人：zhs7403 时间：2015-05-18 16:43:04
陈老师， 34 号文出来后今天和人讨论劳务派遣公司的会计处理，也就是总额法还是净额法确认收入问题。我理解总额fa似乎更符合经济业务实质，因为派遣人员相关风险劳务派遣公司还是要承担。但具体作为工资列支还是劳务费？也就是短期职工薪酬的明细分类，个人理解劳务费.您的意见？

回答人：chenyiwei
根据《〈企业会计准则第 9 号——职工薪酬（ 2014 年修订）〉应用指南》“三、关于职工和职工薪酬的定义： （一）职工的定义 本准则所称的职工，是指与企业订立劳动合同的所有人员，含全职、兼职和临时职工，也包括虽未与企业订立劳动合同但由企业正式任命的人员。具体而言，本准则所称的职工至少应当包括： 1.与企业订立劳动合同的所有人员，含全职、兼职和临时职工。按照我国《劳动法》和《劳动合同法》的规定，企业作为用人单位应当与劳动者订立劳动合同。本准则中的职工首先应当包括这部分人员，即与企业订立了固定期限、无固定期限或者以完成一定工作作为期限的劳动合同的所有人员。 2.未与企业订立劳动合同但由企业正式任命的人员，如部分董事会成员、监事会成员等。企业按照有关规定设立董事、监事，或者董事会、监事会的，如所聘请的独立董事、外部监事等，虽然没有与企业订立劳动合同，但属于由企业正式任命的人员，属于本准则所称的职工。 3.在企业的计划和控制下，虽未与企业订立劳动合同或未由其正式任命，但向企业所提供服务与职工所提供服务类似的人员，也属于职工的范畴，包括通过企业与劳务中介公司签订用工合同而向企业提供服务的人员，这些劳务用工人员属于本准则所称的职工。”
因此，对于外派劳务人员相关费用，企业应根据是否具备对这些劳务人员的工作分配、业绩考核和报酬决定、奖惩、辞退等实质性的管理权力，这些人员所从事的工作内容与本企业正式职工是否存在实质性差异等因素，分析这些劳务人员在经济实质上是否属于《企业会计准则第 9 号——职工薪酬》所定义的“职工”。
多数情况下，劳务派遣人员不能看作劳务派遣机构的会计意义上的“职工”，相应地劳务派遣机构采用净额法核算的可能性较大。这与34 号公告无关。尤其是当存在以下情况时： 1 、劳务派遣机构所收取的管理费收入是固定金额，即按“人月”计算的固定金额。即在整个交易过程中可获得的经济利益是固定金额，不承担从用工单位收取的款项和支付给劳务人员的款项之间的差价收益和风险。 2 、根据劳务派遣合同，甲方具有根据岗位需要和人员素质要求对劳务派遣人员进行工作指挥、岗位调配、减少、更换、退回的权利；有权要求乙方劳务派遣人员遵守甲方规章制度，并要求调换违规人员；有权决定劳务人员薪酬等。即甲方（用工单位）具备对劳务派遣人员的实质性管理权限，劳务派遣人员实质上是甲方（用工单位）的“职工”。 3 、劳务派遣合同没有约定乙方（被审计单位）需就被派遣人员向甲方（用工单位）提供的服务承担责任（甚至没有约定具体的服务内容，而是由甲方根据工作需要指派）。该条应作为区别于普通的公司间劳务合同的重要标志。